臺灣高雄地方法院刑事判決　　　　　　　　　　　　九十一年度易字第一九九號
　　公　訴　人　臺灣高雄地方法院檢察署檢察官
　　被　　　告　甲○○
右列被告因毒品危害防制條例案件，經檢察官提起公訴（九十一年度偵字第二三三五
號），本院判決如左：
    主  文
甲○○施用第二級毒品，處有期徒刑肆月，如易科罰金，以參佰元折算壹日。
    事  實
一、甲○○曾因施用毒品案件，經本院以八十七年度毒聲字第四一九號裁定送觀察、
    勒戒後，認無繼續施用毒品之傾向，由台灣高雄地方法院檢察署檢察官於八十七
    年七月三十日以八十七年度偵字第五三五四號、八十七年度偵字第九０００號不
    起訴處分確定。嗣甲○○復因施用第二級毒品甲基安非他命，經本院以八十九年
    毒聲字第七八九二號裁定送觀察、勒戒後，認有繼續施用毒品傾向，經本院以裁
    定令入戒治處所施以強制戒治，經停止戒治交付保護管束，於九十年十月三十日
    交付保護管束期滿。甲○○仍不知悔改，又因施用第二級毒品案件，經本院於九
    十年五月十一日以九十年度易字第一００六號判決有期徒刑四月，於九十年十一
    月六日送監執行。詎甲○○又基於施用第二級毒品安非他命之犯意，於九十年十
    月三十一日二十時許，回溯二十四小時內之某時，在某不詳處所，施用第二級毒
    品安非他命一次，為警於九十年十月三十一日二十時許，在高雄縣美濃鎮○○里
    ○街六號住處通緝到案採尿後查獲上情。
二、案經高雄縣警察局旗山分局報請台灣高雄地方法院檢察署檢察官偵查起訴。
    理  由
一、訊據被告矢口否認有何施用毒品犯行，辯稱：伊並無施用第二級毒品安非他命，
    不知驗尿為何有安非他命陽性反應云云。惟查：
  (一)被告前曾有多次施用安非他命之犯行一情，已據被告於警訊及本院審理時坦承不
    諱，而其於九十年十月三十一日二十時許，因通緝在高雄縣美濃鎮○○里○街六
    號住處為警緝獲採其尿液之事實，亦據被告於警訊及本院審理時供承不諱，且被
    告於上開時地為警緝獲時所採集之尿液，經送高雄縣政府衛生局檢驗之結果，呈
    現甲基安非他命之陽性反應，有該局九十年十二月二十日９０煙檢字１９９３號
    煙毒尿液檢驗成績一紙在卷可憑。被告所辯：伊並無施用第二級毒品安非他命云
    云，應屬事後卸責之詞，不足採信。
  (二)按安非他命經口服投與後約百分之七十於二十四小時內自尿中排出，約百分之九
    十於九十六小時內自尿中排出，由於目前國內尿液中安非他命之檢驗僅為鑑定其
    是否呈陽性反應，尚未定其含量，且安非他命成分之檢出與其投與方式、投與量
    、個人體質、採尿時間與檢測器之精密度等諸多因素有關，此經行政院衛生署藥
    物食品檢驗局八十一年二月八日藥檢壹字第００一一五六號函示在案。本案被
    告確於九十年十月三十一日二十時許，在高雄縣美濃鎮○○里○街六號住處經警
    通緝到案後採其尿送驗，其尿液呈現甲基安非他命陽性反應，已如前述。準此，
    足認被告確有於九十年十月三十一日二十時許，為警查獲採其尿液前回溯二十四
    小時內之某時，在某不詳處所，施用毒品安非他命無訛，被告空言否認，顯係事
    後飾卸之詞，殊難採信。
  (三)被告前因施用毒品案件，經本院以八十七年度毒聲字第四一九號裁定送觀察、勒
    戒後，認無繼續施用毒品之傾向，由台灣高雄地方法院檢察署檢察官於八十七年
    七月三十日以八十七年度偵字第五三五四號、八十七年度偵字第九０００號不起
    訴處分確定。嗣復因施用第二級毒品甲基安非他命，經本院以八十九年毒聲字第
    七八九二號裁定送觀察、勒戒後，認有繼續施用毒品傾向，經本院以裁定令入戒
    治處所施以強制戒治，經停止戒治交付保護管束，於九十年十月三十日交付保護
    管束期滿，有本院上開裁定書及檢察官不起訴處分書在卷可憑。綜上所述，本件
    事證已臻明確，被告上開犯行，均堪認定。
二、按安非他命係屬第二級毒品，毒品危害防制條例第二條第二項規定甚明，核被告
    甲○○所為，係犯同條例第十條第二項之施用第二級毒品罪。其持有安非他命後
    ，進而施用，其持有行為應被其施用之行為所吸收，不另論罪。爰審酌被告曾因
    施用毒品案件，經檢察官依初次觀察、勒戒後，無繼續施用毒品之傾向為不起訴
    處分確定後，仍不知悔改、警惕，猶繼續施用毒品，本不宜寬貸，惟其施用毒品
    僅戕害己身，未危及他人，其施用次數僅一次及其犯後態度等一切情狀，量處如
    主文所示之刑，並諭知易科罰金之折算標準，以資懲儆。
三、另公訴意旨雖認被告係自不詳時間起至九十年十月三十一日二十時許回溯二十四
    小時之某時止，連續施用第二級毒品安非他命，惟除於九十年十月三十一日二十
    時許回溯二十四小時內之某時，被告確有施用第二級毒品安非他命之犯行外，並
    無任何證據足資證明被告另有施用第二級毒品安非他命之犯行，是此部分本應為
    無罪之諭知，惟公訴意旨既認此部分與前開論罪科刑部分屬連續犯關係，故不另
    為無罪之諭知，附此敘明。
據上論斷，應依刑事訴訟法第二百九十九條第一項前段，毒品危害防制條例第十條第
二項，刑法第十一條前段、第四十一條第一項，罰金罰鍰提高標準條例第二條，判決
如主文。
中      華      民      國      九十一      年      八    月      八    日
                                  臺灣高雄地方法院刑事第二庭
                                      法  官    陳志銘
右正本證明與原本無異。
如不服本判決，應於判決送達後十日內，向本院提出上訴狀。
                                      書記官    洪生輝
中      華      民      國      九十一      年      八    月     十二   日
